【裁判字號】    89,上易,1949
【裁判日期】    891227
【裁判案由】    竊盜
【裁判全文】
臺灣高等法院高雄分院刑事判決                  八十九年度上易字第一九四九號
      上  訴  人
      即  被  告  乙○○
右上訴人因竊盜案件，不服臺灣高雄地方法院八十九年度易字第三九一二號中華民國
八十九年十月十一日第一審判決（起訴案號：臺灣高雄地方法院檢察署八十九年度偵
字第一八二七四號），提起上訴，本院判決如左：
      主      文
上訴駁回。
      事      實
一、乙○○曾有詐欺、過失傷害等前科，最後一次於民國八十八年間因侵占案件，經
    本院判處有期徒刑六月確定，並於八十九年七月十六日執行完畢。仍不知悔改，
    復基於意圖為自己不法所有之概括犯意，於八十九年八月十四日凌晨四時（起訴
    書誤載為十四時）四十分許，在高雄市新興區○○○路三九三號之「漫畫王」店
    內，趁其隔壁包廂之丙○○、甲○○前往廁所之際，連續著手竊取丙○○、甲○○所有皮包內之現金新臺幣（下同）各一千元，得手後，將前開贓款藏放於該店
    內書櫃中，嗣經丙○○、甲○○返回包廂後發覺有異，向店家反應，經店家報警
    查獲，並當場在該店書櫃取出丙○○、甲○○所失竊之二千元。
二、案經高雄市政府警察局新興分局移送臺灣高雄地方法院檢察署檢察官偵查起訴。
      理      由
一、右揭事實，迭據上訴人即被告乙○○於警訊、偵查、原審及本院審理中供承不諱
    ，核與被害人丙○○、甲○○於警訊中之指訴情節相符，並有贓物認領保管收據
    二紙附於警訊卷可稽。本件事證明確，被告竊盜犯行，洵堪認定。
二、被告趁被害人丙○○、甲○○入廁之際，連續竊取彼等之現金各一千元，核被告
    所為，係犯刑法第三百二十條第一項之竊盜罪。被告所犯前揭二次竊盜犯行，時
    間緊接，所犯係構成要件相同之罪名，顯係基於概括犯意反覆為之，為連續犯，
    依刑法第五十六條規定，以一罪論，並依法加重其刑。又被告於八十八年間因侵
    占案件，經本院判處有期徒刑六月確定，並於八十九年七月十六日執行完畢之事
    實，已經被告供明在卷，並有高等法院被告全國前案紀錄表及臺灣高雄地方法院
    檢察署刑案資料查註紀錄表各一份在卷可證，其於五年之內，再犯本件有期徒刑
    以上之罪，係屬累犯，應依刑法第四十七條之規定，遞予加重其刑。
三、原審以被告罪證明確，因予適用刑法第五十六條、第三百二十條第一項、第四十
    七條，罰金罰鍰提高標準條例第一條前段之規定，並審酌被告之犯罪動機、目的
    、手段、品行、智識程度及致被害人丙○○、甲○○二人所生之損害尚屬輕微，
    且被告犯罪後尚能坦承犯行，態度良好等一切情狀，量處有期徒刑四月，認事用
    法核無違誤，所處之刑亦屬適當，被告上訴意旨，以量刑過重為由，指摘原判決
    不當，為無理由，應予駁回。
據上論斷，應依刑事訴訟法第三百六十八條，判決如主文。
本案經檢察官陳國全到庭執行職務。
中    華    民    國        八十九      年     十二     月    二十七    日
                              臺灣高等法院高雄分院刑事第七庭
                                  審判長法官  王光照
                                        法官  黃仁松
                                        法官  黃壽燕
右正本證明與原本無異。
不得上訴。
                                      書記官  蘇恒仁
中    華    民    國        八十九      年     十二     月    二十八    日
附錄本判決論罪科刑法條：
刑法第三百二十條第一項：
  意圖為自己或第三人不法之所有，而竊取他人之動產者，為竊盜罪，處五年以下有
  期徒刑、拘役或五百元以下罰金。
                                                                      Ｈ


司法院資訊處製作；財團法人民間司法改革基金會備份。
